【裁判字號】    97,撤緩,123
【裁判日期】    971119
【裁判案由】    聲請撤銷緩刑
【裁判全文】
臺灣臺北地方法院刑事裁定            97年度撤緩字第123 號
聲  請  人  臺灣臺北地方法院檢察署檢察官
受  刑  人  甲○○
上列聲請人因受刑人詐欺案件（臺灣臺北地方法院97年度簡字第
4078號），聲請撤銷緩刑之宣告（臺灣臺北地方法院檢察署97年
度執聲字第1873號），本院裁定如下：
    主  文
聲請駁回。
    理  由
一、聲請意旨略以：查受刑人甲○○因侵占案件，經臺灣臺北地
    方法院於96年12月25日以96年度簡字第4195號判處有期徒刑
    1年，減為有期徒刑6月，如易科罰金，以新臺幣1千元折算1
    日，緩刑3 年確定，其復於緩刑期前即94年5月9日更為牟求
    不法私人暴利，交付存褶等帳戶資料予他人使用，幫助詐欺
    集團詐騙金錢，情節非微，經臺灣臺北地方法院於97年6 月
    13日以96年度簡字第4078號以幫助犯詐欺取財罪判處拘役50
    日，減為拘役25日，於97年7 月15日確定，足見先前判決緩
    刑明顯不當，爰依刑事訴訟法第476 條規定聲請撤銷先前之
    緩刑宣告。
二、按「受緩刑之宣告，而有下列情形之一者，撤銷其宣告：一
    、緩刑期內因故意犯他罪，而在緩刑期內受不得易科罰金之
    有期徒刑以上刑之宣告確定者。二、緩刑前因故意犯他罪，
    而在緩刑期內受不得易科罰金之有期徒刑以上刑之宣告確定
    者。」、「前項撤銷之聲請，於判決確定後六月以內為之。
    」、「受緩刑之宣告而有下列情形之一，足認原宣告之緩刑
    難收其預期效果，而有執行刑罰之必要者，得撤銷其宣告：
    一、緩刑前因故意犯他罪，而在緩刑期內受得易科罰金之有
    期徒刑、拘役或罰金之宣告確定者。二、緩刑期內因故意犯
    他罪，而在緩刑期內受得易科罰金之有期徒刑、拘役或罰金
    之宣告確定者。三、緩刑期內因過失更犯罪，而在緩刑期內
    受有期徒刑之宣告確定者。四、違反第七十四條第二項第一
    款至第八款所定負擔情節重大者。」、「前條第二項之規定
    ，於前項第一款至第三款情形亦適用之。」，刑法第七十五
    條第一項、第二項、第七十五條之一第一項、第二項分別定
    有明文。查刑法第七十五條之一增訂理由為：「‧‧‧二、
    關於緩刑之撤銷，現行法第七十五條第一項固已設有兩款應
    撤銷緩刑之原因；至得撤銷緩刑之原因，則僅於保安處分章
    內第九十三條第三項與撤銷假釋合併加以規定，體例上不相
    連貫，實用上亦欠彈性。‧‧‧爰參酌上開立法例增訂本條
    ，於第一項分設四款裁量撤銷之原因，其理由如次：(一)現
    行關於緩刑前或緩刑期間故意犯他罪，而在緩刑期內受得易
    科罰金之有期徒刑之宣告者，列為應撤銷緩刑之事由，因認
    過於嚴苛，而排除第七十五條應撤銷緩刑之事由，移列至得
    撤銷緩刑事由，俾使法官依被告再犯情節，而裁量是否撤銷
    先前緩刑之宣告。‧‧‧三、本條採用裁量撤銷主義，賦與
    法院撤銷與否之權限，特於第一項規定實質要件為『足認原
    宣告之緩刑難收其預期效果，而有執行刑罰之必要』，供作
    審認之標準。‧‧‧」，是於緩刑前因故意犯他罪，而在緩
    刑期內受是否得易科罰金之宣告分別明文為「應撤銷」或「
    得撤銷」之事由，且於有得撤銷之事由時，賦與法官審酌有
    無執行刑罰之必要，以避免過於嚴苛。
三、經查：受刑人前於96年間，因侵占案件，經本院以96年度簡
    字第4195號判處有期徒刑1年，減為有期徒刑6月，如易科罰
    金，以新臺幣1千元折算1日，緩刑3 年確定，其復於緩刑期
    前即94年5月9日更為牟求不法私人暴利，交付存褶等帳戶資
    料予他人使用，幫助詐欺集團詐騙金錢，情節非微，經臺灣
    臺北地方法院於97年6 月13日以96年度簡字第4078號以幫助
    犯詐欺取財罪判處拘役50日，減為拘役25日，於97年7月15
    日確定在案，有本院96年度簡字第4195號、96年度簡字第40
    78號刑事簡易判決書、臺灣高等法院被告前案紀錄表各1 件
    附卷可稽。然查，受刑人上開96年度簡字第4195號判決書內
    並未諭知於緩刑期內付保護管束，故該判決確定後並未執行
    任何緩刑期內保護管束事項，是本院已難審酌原緩刑宣告是
    否足收其預期效果。再者，上開96年度簡字第4078號刑事簡
    易判決書所示被告於緩刑期前即94年5月9日更為牟求不法私
    人暴利，交付存褶等帳戶資料予他人使用，幫助詐欺集團詐
    騙金錢之犯罪時間，並非於緩刑期間內所犯，是本件尚不足
    以證明受刑人更違反先前以被告「經此教訓後，應知警惕，
    當無再犯之虞」之預期效果。此外，本案尚無相關證據足證
    受刑人有何「原宣告之緩刑有難收其預期效果，而有執行刑
    罰之必要」具體情狀。再者，聲請人亦未提出其他積極證據
    或具體說明受刑人有何具體情狀足認「原宣告之緩刑難收其
    預期效果，而有執行刑罰之必要」。爰揆諸上開法條規定及
    立法說明，聲請人聲請撤銷本院96年度簡字第4195號刑事簡
    易判決書之緩刑宣告，於法尚有未合，應予駁回。
據上論斷，應依刑事訴訟法第220 條，裁定如主文。
中    華    民    國    97    年  11    月    19      日
                  刑事第十六庭法  官  施添寶
以上正本證明與原本無異。
如不服本裁定，應於送達後5日內，向本院提出抗告狀。
                              書記官  陳弘文
中    華    民    國    97    年  11    月    19      日


司法院資訊處製作；財團法人民間司法改革基金會備份。
